臺灣高雄地方法院刑事判決　　　　　　　94年度訴字第3313號
公　訴　人　臺灣板橋地方法院檢察署檢察官
被　　　告　甲○○
被　　　告　丙○○○
被　　　告　丁○○
上列被告因違反稅捐稽徵法案件，經檢察官提起公訴（臺灣板橋
地方法院檢察署93年度偵字第11326 號、第14732 號、第16733
號、第17346 號、第17842 號、94年度偵字第5798號、第5799號
），再經臺灣臺北地方法院以94年度訴字第1636號判決移送本院
，被告於本院準備程序進行中，均就被訴事實，為有罪之陳述，
經本院告知簡式審判之旨，並聽取被告及公訴人之意見後，合議
庭裁定由受命法官獨任進行簡式審判程序，本院判決如下：
    主  文
甲○○連續納稅義務人以詐術逃漏稅捐，處有期徒刑肆月，如易
科罰金，以佰元折算壹日。緩刑貳年。
丙○○○、丁○○連續納稅義務人以詐術逃漏稅捐，各處有期徒
刑伍月，如易科罰金，均以佰元折算壹日。均緩刑貳年。
    事  實
一、甲○○、丙○○○、丁○○均係納稅義務人，因知悉得向董
    景村（幫助逃漏稅捐業經本院判決確定）以新臺幣（下同）
    12,000元之代價，取得捐贈民主進步黨200,000 元之收據，
    藉以持向稅捐稽徵機關申報當年度個人綜合所得稅，作為列
    舉扣除額之憑證，竟均基於以詐術逃漏個人綜合所得稅之概
    括犯意，分別於如附表所示之時間，各以如附表所示之金額
    ，取得如附表所示之政黨受贈收據後，分別持向稅捐機關申
    報如附表所示各該年度個人綜合所得稅，作為列舉扣除額之
    憑證，虛增列舉扣除額，藉此方式逃漏如附表所示之稅額。
    嗣因董景村為警查獲其幫助逃漏稅捐犯行，並扣得捐贈人名
    冊，循線查獲上情。
二、案經內政部警政署刑事警察局移請臺灣板橋地方法院檢察署
    檢察官偵查起訴，並由臺灣臺北地方法院移送本院管轄審理
    。
    理  由
一、本件被告甲○○、丙○○○、丁○○所犯為死刑、無期徒刑
    、最輕本刑為3 年以上有期徒刑以外之罪，渠等於本院準備
    程序進行中，均就被訴事實，為有罪之陳述，經本院告知簡
    式審判程序之旨，並聽取被告及公訴人之意見後，合議庭裁
    定由受命法官獨任進行簡式審判程序，合先敘明。
二、前揭事實，迭據被告甲○○、丙○○○、丁○○於警詢、偵
    訊及本院審理中坦認不諱（甲○○部分見內政部警政署刑事
    警察局警卷(二)第634 、635 頁、臺灣板橋地方法院檢察署93
    年度偵字第14732 號偵卷(二)第79頁、本院卷94年10月31日準
    備程序筆錄、94年度11月21日審判筆錄；丙○○○部分見同
    上警卷第289 、290 頁、臺灣板橋地方法院檢察署93年度偵
    字第14732 號偵卷(一)第125 、126 頁、本院卷同上筆錄；丁○○部分見同上警卷第283 頁、同上偵卷第125 、126 頁、
    本院卷同上筆錄），並有下列書證足資佐證：
 (一) 被告甲○○部分：其以如附表編號1 所示時間、金額所取得
    如附表編號1 所示之政黨受贈收據，據以申報89、90年度個
    人綜合所得稅等情，有前開政黨受贈收據2 紙、89及90年度
    綜合所得稅結算申報書、核定通知書各1 份附卷可稽（見本
    院卷第64至73頁）。又逃漏89、90年度綜合所得稅額各60,0
    00元，亦有財政部高雄市國稅局前鎮稽徵所94年11月10日財
    高國稅鎮綜所字第0940016405號函1 份在卷足參（見本院卷
    第63頁）。
 (二) 被告丙○○○、丁○○部分：渠等以如附表編號2 、3 所示
    時間、金額所取得如附表編號2 、3 所示之政黨受贈收據，
    據以申報89、90、91年度個人綜合所得稅等情，有以各該被
    告名義捐贈之政黨受贈收據各3 紙（見本院卷第76至81頁）
    、89至91年度綜合所得稅結算申報書各3 份（見財政部高雄
    市國稅局左營稽徵所卷第6 至23頁）在卷可考。又渠等分別
    逃漏如附表編號2 、3 所示之綜合所得稅額，亦有財政部高
    雄市國稅局左營稽徵所94年11月9 日財高國稅左綜所字第09
    40013216號函1 份在卷可佐（見本院卷第74頁）。是被告甲○○、丙○○○、丁○○前開自白均與卷證相符，足堪採信
    。本件事證明確，被告逃漏稅捐之犯行洵堪認定，應予依法
    論科。
三、被告甲○○、丙○○○、丁○○明知並無前開金額之捐款，
    仍持前開收據申報各該年度個人綜合所得稅，作為列舉扣除
    額之憑證，虛增扣除額而逃漏稅捐。核其所為，均係犯稅捐
    稽徵法第41條之逃漏稅捐罪。其中被告甲○○先後於89、90
    年度；被告丙○○○、丁○○先後於89、90、91年度，均以
    相同方法逃漏稅捐，時間緊接，觸犯構成要件相同之罪名，
    顯係基於概括犯意反覆為之，為連續犯，應依刑法第56條之
    規定論以一罪，並加重其刑。爰審酌被告甲○○、丙○○○
    、丁○○貪圖私利，逃漏稅捐，影響國家財政收入及稅賦之
    公平性，惟念渠等事後均坦承犯行，犯後態度良好及其智識
    程度、生活狀況、逃漏稅捐之金額非鉅，並參酌逃漏稅捐之
    次數、稅額等一切情狀，分別量處如主文所示之刑，併均諭
    知易科罰金之標準，以資懲儆。末查，被告甲○○、丙○○○、丁○○前均未曾受有期徒刑以上刑之宣告，有臺灣高等
    法院被告前案紀錄表在卷可按，其因一時失慮，致犯本罪，
    均已補繳漏稅金額及罰鍰，有核定稅額繳款書、違章案件罰
    鍰繳款書在卷可按（見臺灣板橋地方法院檢察署93年度偵字
    第14732 號偵卷(一)第127 至132 頁、本院卷第35至46頁），
    得不償失，且於偵審始終坦承犯行，深知悔悟，本院認被告
    經罰鍰及此次偵審教訓後，當知警惕，信無再犯之虞，因認
    其所受宣告之刑，以暫不執行為適當，爰均併予宣告緩刑2
    年，用啟自新。
據上論斷，應依刑事訴訟法第299 條第1 項前段，稅捐稽徵法第
41條，刑法第11條前段、第56條、第41條第1 項前段、第74條第
1 項前段，罰金罰鍰提高標準條例第2 條，判決如主文。
本案經檢察官乙○○到庭執行職務。
中　　華　　民　　國　　94　　年　　11　　月　　30　　日
                  刑事第六庭  法  官   林柏壽
以上正本證明與原本無異。
如不服本判決，得自收受送達之日起10日內，向本院提起上訴。
中　　華　　民　　國　　94　　年　　11　　月　　30　　日
                              書記官   林國龍
附錄本案論罪科刑法條全文：
稅捐稽徵法第41條
納稅義務人以詐術或其他不正當方法逃漏稅捐者，處5 年以下有
期徒刑、拘役或科或併科新臺幣6 萬元下以罰金。
┌───────────────────────────────────┐
│附表（稅種：個人綜合所得稅；金額：新臺幣）          94年度訴字第3313號│
├──┬────┬────┬───────┬────┬────┬────┤
│編號│納稅義務│實際捐贈│收據所載捐款金│申報年度│申報時間│逃漏稅額│
│    │人姓名  │金額    │額、日期及捐款│        │及稽徵機│        │
│    │        │        │人            │        │關      │        │
├──┼────┼────┼───────┼────┼────┼────┤
│ 1  │甲○○  │12,000元│200,000元     │89年度  │90年3月 │60,000元│
│    │        │        │89年6月4日    │        │29日前鎮│        │
│    │        │        │甲○○        │        │稽徵所  │        │
│    │        ├────┼───────┼────┼────┼────┤
│    │        │12,000元│200,000元     │90年度  │91年5月 │60,000元│
│    │        │        │90年5月13日   │        │27日前鎮│        │
│    │        │        │甲○○        │        │稽徵所  │        │
├──┼────┼────┼───────┼────┼────┼────┤
│ 2  │丙○○○│12,000元│200,000元     │89年度  │90年3 月│42,000元│
│    │（以其配│        │89年6月8日    │        │26日左營│        │
│    │偶鄭村雄│        │丙○○○      │        │稽徵所  │        │
│    │名義申報├────┼───────┼────┼────┼────┤
│    │）      │12,000元│200,000元     │90年度  │91年間、│42,000元│
│    │        │        │90年9月8日    │        │左營稽徵│        │
│    │        │        │丙○○○      │        │所      │        │
│    │        ├────┼───────┼────┼────┼────┤
│    │        │12,000元│200,000元     │91年度  │92年5月 │42,000元│
│    │        │        │91年2月26日   │        │28日、左│        │
│    │        │        │丙○○○      │        │營稽徵所│        │
├──┼────┼────┼───────┼────┼────┼────┤
│ 3  │丁○○  │12,000元│200,000元     │89年度  │90年4月2│26,000元│
│    │        │        │89年6月8日    │        │日左營稽│        │
│    │        │        │丁○○        │        │徵所    │        │
│    │        ├────┼───────┼────┼────┼────┤
│    │        │12,000元│200,000元     │90年度  │91年5 月│26,642元│
│    │        │        │90年9月8日    │        │31日左營│        │
│    │        │        │丁○○        │        │稽徵所  │        │
│    │        ├────┼───────┼────┼────┼────┤
│    │        │12,000元│200,000元     │91年度  │92年5月7│33,558元│
│    │        │        │91年2月26日   │        │日左營稽│        │
│    │        │        │丁○○        │        │徵所    │        │
└──┴────┴────┴───────┴────┴────┴────┘
